臺灣臺中地方法院臺中簡易庭小額民事判決
110年度中小字第3876號
原      告  市政香榭管理委員會

法定代理人  吳威龍  

訴訟代理人  王柏凱  
被      告  廖嘉韻  

上列當事人間損害賠償事件，於民國110年11月24日言詞辯論終
結，判決如下：
　　主      文
被告應給付原告新臺幣12,361元。
原告其餘之訴駁回。
訴訟費用新臺幣1,000元，由被告負擔新臺幣526元，餘由原告負
擔。
本判決原告勝訴部分得假執行。
    事實及理由
壹、程序方面：
一、原告之法定代理人原為馬台生，嗣於本件訴訟繫屬中，業經
    變更為甲○○，茲據其聲明承受訴訟，核與民事訴訟法第175
    條第1項之規定，並無不合，合先敘明。
二、按訴狀送達後，原告不得將原訴變更或追加他訴，但擴張或
    減縮應受判決事項之聲明者，不在此限，民事訴訟法第255
    條第1項但書第3款定有明文。原告起訴聲明原請求：「被告
    應給付原告新臺幣（下同）24,000元。」，嗣於本院民國11
    0年11月24日言詞辯論期日，以言詞變更前開聲明為：「被
    告應給付原告23,500元。」，核屬減縮應受判決事項之聲明
    ，並非訴之變更或追加，依首揭法條規定，即無不合，應予
    准許。　　
貳、實體方面：
一、原告主張：被告於110年4月29日下午1時40分許，因過失而
    損壞市政香榭社區（下稱系爭社區）地下3樓第35號至第37
    號機械停車位機組，經原告委請聯雲企業股份有限公司評估
    後，修繕費用共23,500元（含工資11,000元、零件費用12,5
    00元），原告請求被告支付上開費用，被告仍拒不支付。爰
    依侵權行為之法律關係，提起本件訴訟等語，並聲明：被告
    應給付原告23,500元。
二、被告則以：
　　被告撞壞機械停車位後，有到管理室表明會賠償，原告起先
    要被告修理鐵柱，後來又要被告修理警報器，但被告認為警
    報器燒掉原告也有責任，被告願意以12,000元賠償，並請求
    依法折舊等語，資為抗辯。並聲明：原告之訴駁回。
三、法院之判斷：
㈠、原告主張之上開事實，業據提出臺中市○○區○○○○○○○○○○○○○○○
    ○○○○○○○○○○路○○○○號碼第335號存證信函、現場機械停車位
    損害照片、光碟片等件為證，且為被告所不爭執，堪信原告
    前開主張為真實。
㈡、按因故意或過失不法侵害他人之權利者，負損害賠償責任；
    又不法毀損他人之物者，應向被害人賠償其物因毀損所減少
    之價值，民法第184條第1項前段、第196條分別定有明文，
    而所謂請求賠償物被毀損所減少之價額，得以修復費用為估
    定標準，但以必要者為限，例如修理材料以新品換舊品，應
    予折舊（最高法院77年度第9次民事庭會議決議參照）。系
    爭社區地下3樓第35號至第37號機械停車位機組既因被告過
    失行為而受有損害，被告自應付負損害償之責。又原告因被
    告前開過失行為因而支出修理費23,500元（含工資11,000元
    、零件費用12,500元），亦有原告所提出之估價單、機械車
    位損壞照片為證，已如前述，被告雖另以前揭情詞置辯，惟
    迄未能舉證明原告亦應就警報器燒毀乙節同負過失責任之證
    據，無從憑採；惟系爭機械停車位機組之零件修理既係以新
    零件更換被損之舊零件，則原告以修理費作為損害賠償之依
    據，自應將零件折舊部分予以扣除，而原告所支付之維修費
    用，其中12,500元為零件費用，依行政院所頒之「固定資產
    耐用年數表」及「固定資產折舊率」之規定，「機械停車設
    備」之耐用年數為15年，依定率遞減法每年折舊1000分之14
    2，另依營利事業所得稅查核準則第95條第6項規定「固定資
    產提列折舊採用定率遞減法者，以1年為計算單位，其使用
    期間未滿1年者，按實際使用之月數相當於全年之比例計算
    之，不滿1月者，以1月計」；參以卷附系爭社區之使用執照
    所示，系爭機械停車位機組自95年11月准予給照使用，迄11
    0年4月29日事故發生日止，實際使用日數為14年5月餘，揆
    諸上開規定，系爭機械停車位機應以使用14年6月計算折舊
    ，是依前揭方式計算，扣除折舊額後，原告得請求之零件修
    理費為1,361元（詳如附表之計算式，元以下四捨五入），
    原告另支出工資11,000元，故系爭機械停車位機組修復之必
    要費用應為12,361元（計算式：1,361元＋11,000元）。
四、綜上所述，原告依侵權行為之規定，請求被告給付12,361元
    ，為有理由，應予准許；逾上開範圍所為之請求，則無理由
    ，應予駁回。
五、本件事證已臻明確，兩造其餘攻擊防禦方法及證據，核與判
    決之結果不生影響，爰不一一論列，併此敘明。
六、本件係適用小額訴訟程序，依民事訴訟法第436條之20規定
    ，法院為被告敗訴之判決時，應依職權宣告假執行，爰就原
    告勝訴部分諭知假執行之宣告如主文第4項所示。
七、本件應適用小額訴訟程序，依民事訴訟法第436條之19第1項
    規定，法院為訴訟費用之裁判時，併確定訴訟費用額為1,00
    0元，另依民事訴訟法第79條，由兩造依勝敗比例分擔，命
    由被告負擔526元，餘由原告負擔。
八、據上論結，本件原告之訴為一部有理由，一部無理由，依民
    事訴訟法第436條之23、第436條第2項、第385條第1項前段
    、第79條、第436條之19第1項、第436條之20，判決如主文
    。
中　　華　　民　　國　　110 　年　　12 　月　　15　　日
                  臺灣臺中地方法院臺中簡易庭
                                  法　官　林士傑
以上為正本係照原本作成。
如不服本判決，應於送達後20日內，以判決違背法令為理由，向
本院提出上訴狀並表明上訴理由（上訴理由應表明一、原判決所
違背之法令及其具體內容；二、依訴訟資料可認為原判決有違背
法令之具體事實），如於本判決宣示後送達前提起上訴者，應於
判決送達後20日內補提上訴理由書（須附繕本）。
中　　華　　民　　國　　110 　年　　12 　月　　15　　日
                                  書記官  楊均謙
附表：折舊金額計算式：　　　　　　　　　　　　　　　　　
折舊時間 金額 第1年折舊值 12,500×0.142=1,775 第1年折舊後價值 12,500-1,775=10,725 第2年折舊值 10,725×0.142=1,523 第2年折舊後價值 10,725-1,523=9,202 第3年折舊值 9,202×0.142=1,307 第3年折舊後價值 9,202-1,307=7,895 第4年折舊值 7,895×0.142=1,121 第4年折舊後價值 7,895-1,121=6,774 第5年折舊值 6,774×0.142=962 第5年折舊後價值 6,774-962=5,812 第6年折舊值 5,812×0.142=825 第6年折舊後價值 5,812-825=4,987 第7年折舊值 4,987×0.142=708 第7年折舊後價值 4,987-708=4,279 第8年折舊值 4,279×0.142=608 第8年折舊後價值 4,279-608=3,671 第9年折舊值 3,671×0.142=521 第9年折舊後價值 3,671-521=3,150 第10年折舊值 3,150×0.142=447 第10年折舊後價值 3,150-447=2,703 第11年折舊值 2,703×0.142=384 第11年折舊後價值 2,703-384=2,319 第12年折舊值 2,319×0.142=329 第12年折舊後價值 2,319-329=1,990 第13年折舊值 1,990×0.142=283 第13年折舊後價值 1,990-283=1,707 第14年折舊值 1,707×0.142=242 第14年折舊後價值 1,707-242=1,465 第15年折舊值 1,465×0.142×(6/12)=104 第15年折舊後價值 1,465-104=1,361